【裁判字號】    98,訴,1744
【裁判日期】    990609
【裁判案由】    兒童及少年性交易防制條例等
【裁判全文】
臺灣高雄地方法院刑事判決              98年度訴字第1744號
公  訴  人  臺灣高雄地方法院檢察署檢察官
被      告  乙○○
上列被告因妨害風化等案件，經檢察官提起公訴（98年度偵字第
19784 號），本院判決如下：
    主  文
乙○○共同意圖使女子與他人為性交之行為，而媒介以營利，處
有期徒刑月，如易科罰金，以新臺幣壹仟元折算壹日。扣案Ｓ
ｏｎｙＥｒｉｃｓｓｏｎ牌行動電話壹具（內含門號00000
00000號ＳＩＭ卡壹張）沒收之。
    事  實
一、甲○○（綽號「小凱」，所涉妨害風化部分，另經本院判決
    ）自民國98年3 月間某日至同年6 月17日止，自行經營「維
    納斯應召站」，並與乙○○（綽號「小明」）基於共同意圖
    使18歲以上之女子與他人為性交行為而媒介以營利之犯意聯
    絡，由甲○○負責招攬不特定男客，並談妥性交易之價格及
    地點後，從中聯繫調度而媒介18歲以上之女子林怡君（花名
    「小貓」），以每次新臺幣（下同）2,000 元至5,000 元不
    等之對價，與不特定男客為性交行為之性交易，而每次性交
    易，林怡君從中抽取1,400 元，另載送林怡君從事性交易之
    司機乙○○每次抽取300 元外，其餘則歸「維納斯應召站」
    。乙○○則於98年6 月間某日至同年6 月17日，以門號0000
    000000號行動電話與甲○○聯絡，並負責載送林怡君前往約
    定地點與不特定男客從事性交易。嗣於98年6 月17日晚間10
    時許，經警在高雄市苓雅區○○○路94號之「康橋飯店」，
    查獲乙○○載送林怡君至該處從事性交易，並經其同意搜索
    ，扣得其所有SonyEricsson牌行動電話1 支（內含門號0000
    000000號SIM 卡1 張），始循線查悉上情。
二、案經高雄市政府警察局移送臺灣高雄地方法院檢察署檢察官
    偵查起訴。
    理  由
壹、證據能力部分：
    按被告以外之人於偵查中向檢察官所為之陳述，除顯有不可
    信之情況者外，得為證據；被告以外之人於審判外之陳述，
    雖不符前4 條之規定，而經當事人於審判程序同意作為證據
    ，法院審酌該言詞陳述或書面陳述作成時之情況，認為適當
    者，亦得為證據；當事人、代理人或辯護人於法院調查證據
    時，知有第159 條第1 項不得為證據之情形，而未於言詞辯
    論終結前聲明異議者，視為有前項之同意，刑事訴訟法第
    159 條之1 第2 項、第159 條之5 分別定有明文。本件以下
    所引用之各項供述證據，除證人即共同被告甲○○於偵查中
    向檢察官所為之陳述，業經具結且無顯不可信之情形存在，
    經採為證據，亦無礙被告程序中之彈劾詰問權利，依刑事訴
    訟法第159 條之1 第2 項規定，應具證據能力外，其餘供述
    證據，因檢察官、被告均未於言詞辯論終結前聲明異議，本
    院審酌前開證據作成或取得時之狀況，並無違法或不當情事
    ，復經本院於審判期日依法進行調查、辯論，應均具證據能
    力。
貳、實體部分：
一、上開犯罪事實，業據被告乙○○於警詢、偵查及本院審理時
    均坦承不諱（見警二卷第44至47頁，98年度他字第2704號卷
    第48頁，本院審訴字卷第47頁，本院訴字卷第40、164、172
    頁），核與證人即共同被告甲○○於警詢及偵查中之證述、
    證人林怡君於警詢之證述情節相符（見警二卷第10至12頁、
    第14頁、第84至85頁，98年度偵字第18646 號卷第9 至10頁
    ），並有高雄市政府警察局刑警大隊98年6 月17日之搜索扣
    押筆錄、扣押物品目錄表及自願性同意搜索筆錄及扣案物品
    照片3 張附卷可稽（見警二卷第120 至124 頁、第139 至14
    0 頁），復有SonyEricsson牌行動電話1 支（內含門號0000
    000000號SIM 卡1 張）扣案足憑，堪認被告上開任意性自白
    ，確均與事實相符。
二、核被告乙○○所為，均係犯刑法第231 條第1 項前段之圖利
    媒介性交罪。被告乙○○與甲○○就圖利媒介林怡君與他人
    為性交易部分，有犯意聯絡、行為分擔，應論以共同正犯。
    又立法者針對特定刑罰規範之構成要件，已預設該犯罪行為
    之本質係持續實行之複數行為，具備反覆、延續之行為特徵
    ，而將之總括或擬制為一個構成要件之集合犯行為，因其刑
    法評價上為構成要件之行為單數，認應僅成立一罪，則行為
    人基於概括之犯意，在密切接近之一定時、地持續實行之複
    次行為，倘依社會通念，於客觀上認為符合一個反覆、延續
    性之行為觀念者，於刑法評價上，即應僅成立一罪，學理上
    所稱「集合犯」之職業性、營業性或收集性等具有重複特質
    之犯罪均屬之，例如經營、從事業務、收集、販賣、製造、
    散布等行為概念者是（最高法院95年臺上字第1079號判決要
    旨參照），而刑法第231 條第1 項前段之犯罪，係以意圖營
    利為其構成要件要素，茲所謂營利者，即營業牟利，是故被
    告乙○○自98年6 月間某日至同年6 月17日止，所為圖利媒
    介性交之犯行，本質上乃具有反覆、延續之特質，依社會通
    念，即應屬開揭學理上所稱具有營業性之重複特質之「集合
    犯」，僅成立一罪。爰審酌被告不思正途謀取財富，明知政
    府執法單位極力掃蕩色情，竟仍為圖一己私利，而為前開犯
    行，助長社會不良風氣、敗壞善良風俗，惟時間非長，犯後
    亦坦承犯行，態度尚佳，且載送1 次之代價僅300 元等一切
    具體情狀，量處如主文所示之刑，並諭知易科罰金之折算標
    準，以示懲儆。
三、按共同正犯因相互間利用他方之行為，以遂行其犯意之實現
    ，本於責任共同之原則，有關從刑之沒收部分，雖他共同正
    犯所有供犯罪所用之物，亦應於其本身所處主刑之後，併為
    沒收之諭知（最高法院86年度臺上字第6278號判決意旨參照
    ）。又沒收物之執行完畢與沒收物之不存在，並非一事，因
    犯罪依法必須沒收之物，雖已於另案被告之確定判決諭知沒
    收，並已執行完畢，對於其他被告之判決，仍應宣告沒收（
    最高法院92年度臺上字第6115號判決意旨參照）。查本件扣
    案之SonyEricsson牌行動電話1 支（內含門號0000000000號
    SIM 卡1 張），為被告乙○○所有，且為其與甲○○聯絡載
    送成年女子與他人為性交易所用之物，業據被告乙○○供承
    在卷（見本院訴字卷第40頁，警二卷第45頁），雖已於被告
    甲○○所犯圖利媒介性交罪中，經本院判決宣告沒收，惟揆
    諸前揭意旨，仍應於本件被告乙○○項下為沒收之諭知。另
    在高雄市苓雅區○○○路94號之「康橋飯店」，查獲被告乙
    ○○時所扣得之記事本及商業本票各1 本，雖為被告乙○○
    所有之物（見本院訴字卷第40頁），然與本件犯行並無關連
    ，是以上開扣案物品均不為沒收之諭知，附此敘明。
據上論斷，應依刑事訴訟法第299 條第1 項前段，刑法第28條、
第231 條第1 項、第41條第1 項前段、第38條第1 項第2 款，刑
法施行法第1 條之1 ，判決如主文。
本案經檢察官陳建州到庭執行職務。
中    華    民    國    99    年     6    月     9    日
                  刑事第十三庭  審判長  法  官  黃蕙芳
                                        法  官  王參和
                                        法  官  王宗羿
以上正本證明與原本無異。
如不服本判決應於收受判決後10日內向本院提出上訴書狀，並應
敘述具體理由。其未敘述上訴理由者，應於上訴期間屆滿後20日
內向本院補提理由書(均須按他造當事人之人數附繕本)「切勿逕
送上級法院」。
中    華    民    國    99    年    6     月    9     日
                                        書記官  蔡毓琦
附錄論罪科刑法條
中華民國刑法第231 條第1 項
意圖使男女與他人為性交或猥褻之行為，而引誘、容留或媒介以
營利者，處5 年以下有期徒刑，得併科10萬元以下罰金。以詐術
犯之者，亦同。

司法院資訊處製作；財團法人民間司法改革基金會備份。
